AGUSTÍN CALLATA

ANALISTA PROGRAMADOR











🔾 +54 3885966923 🔂 agus.acallata@gmail.com 🐻 www.github.com/gnr105 💽 Granaderos 2508, Jujuy, Argentina

SOBRE MÍ

Analista Programador Universitario con bases sólidas como programador junior y desarrollador de proyectos con enfoque creativo. Estudiante avanzado de Ingeniería Industrial con experiencia en logística de distribución, liderazgo, armado de equipos, mantenimiento y administración de activos industriales. Experiencia en implementación de herramientas ERP, planificación de mantenimiento, y trabajo interdisciplinario con instituciones gubernamentales y privadas. Comprometido, proactivo y eficiente tanto en equipos como en tareas individuales.

EDUCACIÓN

Analista Programador

Universidad Nacional de Jujuy 2016 - 2020

Ingenieria Industrial Universidad Nacional de Jujuy

2017 - Actualmente

CURSOS Y PROYECTOS

- Community Manager Next University
- Marketing Digital RBM Business
- Power BI Microsoft
- Formación en Planificación y Programación de Mantenimiento – Kaizen Institute
- · Analista de Datos Coursera
- Becario del Consejo Federal de Inversiones (CFI)
- · Entrevista para selección en **FURP Jujuy**
- Proyecto presentado: Iniciativa colaborativa entre escuelas para la gestión y valorización de residuos sólidos en la provincia de Jujuy

HABILIDADES

- · Lenguajes de Programación (C, C++, Phyton, Java, Laravel, WordPress).
- · Conocimientos en BD (My SQL, SQL, PostgreSQL).
- · Uso y lectura de gráficos de Criptodivisas.
- Lenguajes de programación: Python, Java, HTML, Node.js, **Angular**
- Bases de datos: MySQL
- · Herramientas de análisis y gestión: Excel, Power BI, Fracttal One, AutoCAD
- ERP y gestión industrial: Implementación y uso de herramientas para mantenimiento y logística

IDIOMAS

English Intermediate level Portuguese Basic level

OTROS DATOS

Licencia de Conducir B2

EXPERIENCIA

2021 - 2022

TERRAMAQ S.R.L.

OPERADOR DE MAQUINA

- Producción de material plástico mediante maquinaria especializada.
- Elaboración de bolsas y materiales destinados a postes, ladrillos, bloques y autopartes.

2022 - 2023

ESCUELA N°392 "JUAN BAUSTISTA DE LA SALLE

PROFESOR DE INFORMATICA

• Enseñé herramientas informáticas, gestión de paquetes ofimáticos. Manejo y reparación de un PC. Coordiné una formación para profesores en la introducción al manejo de ordenadores.

2023 - 2023

FUNDACION PROJUY

COORDINADOR DE LOGISTICA

- Gestión logística de recursos para proyectos educativos.
- Coordinación con instituciones gubernamentales empresas como Sancor.
- Apoyo a jardines y escuelas rurales en Tumbaya, Purmamarca y La Ciénaga.

2023 - 2024

SEMRO

SUPERVISOR DE OBRA

- Supervisé el desarrollo de trabajos de gases industriales, liderando un equipo con compromiso.
- Diseñé un plan estratégico para la ejecución de tareas en diferentes áreas, como laboratorio para una instalación limpia, respetando las normas en Minera EXAR, Sales de Juiuv, Litica Resources.
- Implementé un ERP de control para un meior trabaio, que permitiera reducir tiempos en el desarrollo de la obra. mejor control de materiales y herramientas, eficiencia de los trabajadores.

2024

TERRAMAQ S.R.L.

GESTOR DE PRODUCCIÓN

- Diseño e implementación de planes de mantenimiento preventivo, correctivo y de urgencia.
- Optimización de activos y recursos mediante el sistema Fracttal One.
- Instalación de maquinaria: molino y extrusora.
- · Coordinación con depósitos, compras y producción para asegurar la operatividad.

REFERENCIAS

ALEJANDRA MARTINEZ

TERRAMAO S.R.L. +54 388 4793478

JUAN MANUEL VALDEZ VON FURTH

SEMRO

+54 388 4129016